【裁判字號】    90,易,1476
【裁判日期】    901224
【裁判案由】    違反電子遊戲場業管理條例
【裁判全文】
臺灣臺中地方法院刑事判決                          九十年度易字第一四七六號
    公  訴  人  臺灣臺中地方法院檢察署檢察官
    被      告  甲○○
右列被告因違反電子遊戲場業管理條例案件，經檢察官聲請簡易判決處刑（九十年度
偵字第四０七三號），本院豐原簡易庭認不得以簡易判決處刑（九十年度豐簡字第一
六三號），簽移由普通庭依通常程序審理，本院判決如左：
    主  文
甲○○無罪。
    理  由
一、公訴意旨略以：被告甲○○明知電子遊戲業管理條例業已於民國八十九年二月三
    日公佈施行後，竟未依該項電子遊戲場業管理條例規定辦理該項營利事業登記證
    ，仍於該條例施行後，自九十年一月十八日起在臺中縣大雅鄉○○村○○○路六
    三七號其所經營之「雅談樂電子遊戲場有限公司」內無照擺放賓果馬戲團一台、
    小丑競跑一台、麻將台十台、撲克牌八台、水果盤十台、超級寶石列車五台、金
    頭腦連線八台、射擊會外賽三十八台、遊戲機台五十二台等電子遊戲機台供不特
    定人把玩，嗣於九十年一月二十一日晚間十時十分許，為警在上址當場查獲丙○○於該處把玩電子遊戲機台。因認被告甲○○涉違反電子遊戲場業管理條例第十
    五條之規定，而應依同條例第二十二條規定處斷等語。
二、按犯罪事實應依證據認定之，無證據不得推定其犯罪事實；又不能證明被告犯罪
    者，應諭知無罪之判決，刑事訴訟法第一百五十四條及第三百零一條第一項分別
    定有明文。又認定不利於被告之事實，須依積極證據，茍積極證據不足為不利於
    被告事實之認定時，即應為被告有利之認定，更不必有何有利之證據，最高法院
    三十年上字第八一六號著有判例可資參照。
三、本件公訴人認被告甲○○涉有違反電子遊戲場業管理條例第十五條之規定，而應
    依同條例第二十二條處斷犯嫌，無非係以右揭事實，業據被告甲○○坦承不諱，
    核與在場把玩電動遊戲機台之證人丙○○證述之情節相符，復有現場圖乙紙、臺
    中縣政府九十年三月六日九十府建商字第六二七四０號函影本乙紙附卷及事實欄
    所載之電子遊戲機台共計一百四十五台扣案可資佐證，為其論據。惟訊據被告則
    堅決否認有何經營「經營電子遊戲場業」之犯行，辯稱：伊有計劃要經營，但尚
    未開始對外營業，且伊所營公司已申請經濟部公司執照，但營利事業登記證還沒
    有下來，查獲當天伊並不在場，當天只是準備經營前因機台剛進來，先行作測試
    而已，伊不知道乙○○有開分給丙○○玩，那是乙○○的個人行為，機台是九十
    年一月十八日才送到，臺電是二十日才送二樓的電，一樓的電則是九十年二月五
    日才送電，故為警查獲時一樓並沒有電，伊公司為了測試機台，才跟二樓借電，
    且當日沒有扣到賭資、帳冊，警員也沒有查到其他的客人，另伊所營之公司也有
    申請電子遊戲場之營利事業設立登記，但遭臺中縣政府以不再開放核准電子遊戲
    場業營利事業登記證為由駁回，伊所營公司並已向經濟部提出訴願，經濟部訴願
    決定書亦已撤銷原處分，並責由原處分機關為適法之處分等語。
四、本院查：（一）、依卷內所附之「雅談樂電子遊戲場有限公司」經濟部公司執照
    內容觀之核准設立登記日期為九十年一月二十日，而所營事業則包括電子遊戲場
    業，另依卷內所附之買賣合約書、機台明細表及估價單之內容亦可知該「雅談樂
    電子遊戲場有限公司」內所擺放之一百四十五台機台亦確係九十年一月十八日始
    開始擺設無誤。再依被告所提出之臺灣電力公司臺中區營業處之基本資料二紙復
    可知該「雅談樂電子遊戲場有限公司」臺電確是在九十年一月二十日才送二樓的
    電，一樓的電則是遲至本件為警查獲後之九十年二月五日才送電無訛，且依一般
    經驗法則判斷，本件被告所營公司欲擺設之機台既係九十年一月十八日送達並開
    始擺設，而電力又是九十年一月二十日才開始送電，則被告公司之技術人員在九
    十年一月二十一日進行測試機台之性能，核與常情無違。（二）、另質之證人丙○○及乙○○於本院審理時亦分別到庭結證稱：「只有我一個人，機台不是被告
    開機給我的，我去的時候，乙○○問我要不要玩，我說好，他就拿一張塑膠卡片
    給我，說要開分拿這張給小姐即可，現場機台都有插電，都有開（問丙○○：當
    天查獲時是否只有你一人？）」等語（詳見九十年九月五日審判筆錄）；「被告
    當時不在場，他只叫我測試機台，並沒有叫我開分給客人玩。這事情他事前並不
    知情，是我個人的行為，而且他當時也有準備要申請執照，我認為客人測試機台
    跟技師測試是一樣的，所以才會讓客人玩（問乙○○：當時被告有否同意你開分
    給客人玩？）」等詞（詳見本院九十年十二月十日審判筆錄），足見被告上所辯
伊不知道乙○○有開分給丙○○玩，那是乙○○的個人行為乙節，應可採信。（
    三）、再依卷內所附之臺中縣警察局豐原分局馬岡分駐（派出）所臨檢紀錄表所
    記載之內容可知，稽查當日確僅有一名客人即丙○○在場，並無其他之客人，而
    在場內所陳列之機台均有插電且運作正常，衡情被告若有如公訴人所指之已開始
    經營電子遊戲場業，以現場之規模及機台之數量觀之不可能僅有一名客人在場，
    另參以本件現場並未扣得任何賭資、計分卡、計分表及帳冊等相關文件，足以證
    明被告為警查獲時確已開始經營「電子遊戲場業」。故本件並查無任何其他積極
    證據足以證明被告確已於九十年一月二十一日起對外開始經營「電子遊戲場業」
    ，綜上足認被告上開所辯諸情，尚可採信。此外，復查無其他積極證據足資證明
    被告有何如公訴人所指訴之犯行，不能證明被告犯罪，揆諸首開說明，自應諭知
    被告甲○○為無罪之判決，以免冤抑。
據上論斷，應依刑事訴訟法第四百五十二條、第三百零一條第一項，判決如主文。
本案經檢察官鄒千芝到庭執行職務。
中      華      民      國      九十      年    十二    月    二十四    日
                                臺灣臺中地方法院刑事第四庭
                                    法  官  許  旭  聖
右正本證明與原本無異。
如不服本判決，應於判決送達後十日內向本院提出上訴狀（應附繕本），上訴於臺灣
高等法院臺中分院。
                                    書記官
中      華      民      國      九十      年    十二    月    二十四    日


司法院資訊處製作；財團法人民間司法改革基金會備份。
